臺灣臺北地方法院刑事判決　　　　　　　　　　　　九十一年度訴字第一二七○號
　　公　訴　人　臺灣臺北地方法院檢察署檢察官
　　被　　　告　乙○○　男　三.
　　選任辯護人　林辰彥律師
　　　　　　　　黃淑怡律師
　　　　　　　　張凱輝律師
右列被告因違反毒品危害防制條例案件，經檢察官提起公訴（九十一年度偵字第二○
四八○號），甲○判決如左：
    主  文
乙○○販賣第二級毒品，處有期徒刑柒年陸月。扣案第二級毒品ＭＤＭＡ參佰貳拾伍
顆（總毛重壹佰零貳點壹肆公克，總淨重玖拾捌點壹伍公克，鑑驗用罄壹點捌參公克
，剩餘玖拾陸點參貳公克）均沒收銷燬之。
    事  實
一、乙○○前於民國八十年及八十一年間因違反麻醉藥品管理條例案件，先後經臺灣
    士林地方法院於八十年六月十二日以八十年度易字第九九一號判處有期徒刑四月
    確定，及甲○於八十一年十二月二十一日以八十一年度易字第九○六一號判處有
    期徒刑八月確定，嗣分別於八十年八月二十四日易科罰金及八十二年十一月十六
    日送監執行完畢（均不構成累犯）。詎仍不知悔改，明知俗稱搖頭丸之ＭＤＭＡ
    （Ｎ─α二甲基─３．４─《亞甲二氧基》苯乙基胺），業經毒品危害防制條例
    列為第二級毒品，不得非法販賣，因失業賦閒而無收入，自認倘以一次販入大批
    之ＭＤＭＡ藥錠後以高價賣出，既可擔保自己施用ＭＤＭＡ之來源不虞匱乏，又
    可從中賺取差價，竟鋌而走險，基於營利之目的及販賣第二級毒品ＭＤＭＡ之犯
    意，以自己及向友人湊來之現金，於九十一年九月二十六日下午六、七時許，在
    臺北市○○○路、南京東路口，以每顆新臺幣（下同）一百五十元之代價，向真
    實姓名年籍不詳綽號「小張」之成年男子一次販入含ＭＤＭＡ成分之藍色藥錠四
    百顆，除其中部分供自己施用外，其餘則準備以每顆二百元之價格賣出。嗣於九
    十一年九月三十日晚上十一時許，在台北市○○區○○路二十九號「漁人碼頭泡
    沫紅茶店」前，為警當場查獲其持有所購入內含ＭＤＭＡ成分之藍色藥錠一百顆
    後，主動帶同員警前往其位於臺北市中山區○○○路六十七巷八十號六樓之租住
    處，另由員警起出其他內含ＭＤＭＡ成分之藍色藥錠二百二十五顆，並經送請內
    政部警政署刑事警察局鑑驗結果，確認均含有第二級毒品ＭＤＭＡ之成分（總毛
    重一○二‧一四公克，總淨重九八‧一五公克，鑑驗用罄一‧八三公克，剩餘九
    六‧三二公克），而查悉上情。
二、案經臺北市政府警察局移請臺灣臺北地方法院檢察署檢察官偵查起訴。
    理  由
一、訊據被告乙○○坦承有於右揭時、地向綽號「小張」之成年男子一次購入ＭＤＭ
    Ａ四百顆，嗣在漁人碼頭泡沫紅茶店前及租住處，為警查獲並扣得內含ＭＤＭＡ
    成分之藍色藥錠各一百顆、二百二十五顆之事實，惟矢口否認有何販賣第二級毒
    品ＭＤＭＡ之犯行，辯稱：伊僅非法持有ＭＤＭＡ，實際上尚未賣出云云。經查
    ：
（一）上開為警查扣之藍色藥錠合計三百二十五顆，均含Ｎ─α二甲基─３．４─《
      亞甲二氧基》苯乙基胺之成分（總毛重一○二‧一四公克，總淨重九八‧一五
      公克，鑑驗用罄一‧八三公克，剩餘九六‧三二公克）一節，有卷附內政部警
      政署刑事警察局九十一年十月十六日刑鑑字第○九一○二七七四八五號鑑驗通
      知書一紙可稽（見偵查卷第四十四頁），且有扣案藍色內含ＭＤＭＡ成分藥錠
      之照片一幀足憑（見偵查卷第十二之一頁）。
（二）再按，販賣毒品罪，並不以販入後復行賣出為必要，只須以營利為目的，將毒
      品販入或賣出，有一於此，其犯罪即告成立，此與意圖販賣而非法持有毒品罪
      ，乃指意圖販賣而販入以外之原因而持有，嗣持有後始意圖販賣者，迥然不同
      （最高法院九十一年度台上字第二○四八號裁判要旨參照）。被告於甲○審理
      中雖一再否認有販賣ＭＤＭＡ之犯行，然其基於營利之目的，而一次販入內含
      ＭＤＭＡ成分之藍色藥錠四百顆，除自用者外，準備伺機賣出賺取差價牟利等
      情，則經其迭於偵查中自白：「（問：九十一年九月三十日於家中被查獲ＭＤ
      ＭＡ二二五顆？）對。因在九十一年九月三十日（晚上）十一點左右，在北市
      ○○路二十九號處，為警查獲身上有一○○顆ＭＤＭＡ，才應警察要求至住處
      查出另外的二二五顆。（問：毒品來源？）上個禮拜五即九月二十六日（筆錄
      誤載為九月二十七日）在北市○○○路及林森北路，向一綽號『小張』不知真
      實姓名男子買的，以一顆一五○元買進。（問：有無賣出？）還沒賣就被抓了
      。‧‧‧（問：為何要賣？）最近失業。‧‧‧（問：毒品一顆要賣多少錢？
      ）二○○元」、「（問：這些搖頭丸是否一起買的？）是的，‧‧‧我是向綽
      號『小張』的男子買的，地點在林森北路口，日期是二十六日傍晚六至七點之
      間。（問：一共買了幾顆？）四○○顆。‧‧‧（問：你買四○○顆搖頭丸的
      目的是部分自己吃外，又部分要賣的？）是的。‧‧‧（問：買的時候打算一
      顆賣多少錢？）二○○元。‧‧‧（問：買的毒品的錢何人給你的？）我向朋
      友湊六萬元左右買毒品。‧‧‧（問：買時盤算大約可賺多少錢？）約七至八
      萬元。（問：如此賺不多為何要涉險？）原本打算本錢回來就好，我可以用那
      些剩下來的。（問：你買毒品的最主要目的，是否就是要賣，所得利潤就可以
      吃免錢的毒品？）是的」等語（見偵查卷第二十、二十一、三十六至三十八頁
      ）在卷，於甲○審理中復供承此等偵查中之自白全然屬實（見甲○九十一年十
      二月十八日審判筆錄），自堪採為證據。選任辯護人於甲○審理中所稱：「被
      告不瞭解法律上所謂販賣之定義」等語，縱然非虛，惟任何人不得因不知法律
      而免除刑事責任，不僅經刑法第十六條定有明文，且為刑事責任理論之當然解
      釋，否則任行為人動輒以不知法律為由置辯，豈是事理之平。被告販入內含第
      二級毒品ＭＤＭＡ之初，既有伺機賣出賺取差價之目的與打算，縱實際上尚未
      以原先算計之價差賣出，至多亦僅能作為法院依刑法五十七條規定量刑時之參
      考，仍無解於販賣第二級毒品罪之成立。本件事證明確，被告販賣第二級毒品
      ＭＤＭＡ之犯行，堪以認定，應予依法論科。
二、按俗稱搖頭丸之ＭＤＭＡ為毒品危害防制條例所稱之第二級毒品，毒品危害防制
    條例第二條第二項第二款定有明文。是核被告販賣ＭＤＭＡ之所為，係犯毒品危
    害防制條例第四條第二項之販賣第二級毒品罪。其持有ＭＤＭＡ之低度行為，為
    販賣之高度行為所吸收，不另論罪。爰審酌被告前有多次違反麻醉藥品管理條例
    之前科，此參諸卷附臺灣高等法院被告全國前案紀錄表自詳，足認其素行不佳，
    及其犯罪之動機、目的、販入之數量、智識程度、手段、犯罪所生對他人身體健
    康、社會秩序之危害程度，及犯後態度等一切情狀，甲○認公訴人對被告求處有
    期徒刑七年六月，實屬妥適且允當，爰量處如主文所示之刑，以示懲儆。扣案內
    含第二級毒品ＭＤＭＡ成分之藍色藥錠三百二十五顆（總毛重一○二‧一四公克
    ，總淨重九八‧一五公克，鑑驗用罄一‧八三公克，剩餘九六‧三二公克），為
    依法不得持有之違禁物，均依毒品危害防制條例第十八條第一項前段諭知沒收銷
    燬。
三、據上論斷，應依刑事訴訟法第二百九十九條第一項前段，毒品危害防制條例第四
    條第二項、第十八條第一項前段，判決如主文。
本案經檢察官陳弘杰到庭執行職務
中　　華　　民　　國　　　九十一　　　年　　　十二　  　月　　二十五　　日
                                      臺灣臺北地方法院刑事第六庭
                                          法　官  吳  秋  宏
右正本證明與原本無異。
如不服本判決，應於判決送達後十日內，向甲○提出上訴狀。
                                          書記官  林  碧  華
中　　華　　民　　國　　　九十一　　　年　　　　　　　月　　　　　　　日
附錄本案論罪科刑法條全文：
毒品危害防制條例第四條第二項
